【裁判字號】    94,訴,3353
【裁判日期】    950125
【裁判案由】    強盜等
【裁判全文】
臺灣臺中地方法院刑事判決              94年度訴字第3353號
公  訴  人  臺灣臺中地方法院檢察署檢察官
被      告  戊○○
指定辯護人  本院公設辯護人  己○○
上列被告因準強盜等案件，經檢察官提起公訴（九十四年度偵字
第八六九七號），本院判決如下：
    主    文
戊○○連續竊盜，處有期徒刑拾月；又竊盜，因脫免逮捕，而當
場施以強暴，處有期徒刑伍年貳月。應執行有期徒刑伍年拾月。
    犯罪事實
一、戊○○基於行竊他人財物之概括犯意，意圖為自己不法之所
    有，先後(一)於民國九十四年三月十二日上午七時五十四分許
    ，在臺中市○○區○○路一七七號「統一超商」，利用店長
    乙○○不注意之際，行竊店內陳列販售之「仙境傳說」線上
    遊戲光碟二盒（合計價值新臺幣〈下同〉八百四十元）得手
    ；(二)於九十四年三月三十日凌晨零時三十分許，在臺中市○
    區○○路四一之六號「統一超商」，利用店員辛○○不注意
    之際，行竊店內陳列販售之「仙境傳說」線上遊戲光碟一盒
    （價值四百二十元）得手；(三)於九十四年五月八日凌晨零時
    許，在臺中市南屯區○○○路○段四一二號「統一超商」，
    利用店員丁○○不注意之際，行竊店內陳列販售之「仙境傳
    說」線上遊戲光碟一盒（價值四百二十元）得手；(四)於九十
    四年五月八日上午八時二十五分許，在臺中市○○區○○路
    二段五０一號「統一超商」，利用店員丙○○不注意之際，
    行竊店內陳列販售之「仙境傳說」線上遊戲光碟一盒（價值
    四百二十元）得手；(五)於九十四年五月九日十四時十七分許
    ，在臺中市南屯區○○○路九三０號「統一超商」，利用店
    員壬○○不注意之際，行竊店內陳列販售之「仙境傳說」線
    上遊戲光碟一盒（價值四百二十元）得手；(六)於九十四年五
    月八日凌晨零時許，在臺中市南屯區○○○路○段四一二號
    「統一超商」，利用店員甲○○不注意之際，行竊店內陳列
    販售之「功夫」及「霹靂年鑑—正邪之爭」影音光碟各一片
    （合計價值三百九十八元）得手（業經發還店員甲○○領回
    ）。
二、戊○○另基於行竊他人財物之犯意，意圖為自己不法之所有
    ，於九十四年五月十日十六時二分許，再度前往臺中市○○
    區○○路一七七號「統一超商」，趁店員庚○○不注意之際
    ，著手行竊店內陳列販售之「仙境傳說」線上遊戲光碟二盒
    （合計價值八百四十元），將其放入其隨身之背包內，即為
    店長乙○○透過內部監視器察覺戊○○行竊之過程，乙○○
    見戊○○得手後欲行離去，遂自超商店內衝出，自後追趕戊○○並呼喊捉賊，戊○○立即跨坐上其所騎乘之車牌號碼
    XP3—866號重型機車欲行逃離，乙○○見狀，即趨前抓住戊○○之背包，扯落背包後，乙○○再以手勒住戊○○，戊○○趁勢掙脫後欲催加機車油門逃離，此時，店員庚○○及副
    店長癸○○在聽聞乙○○呼喊抓賊後，亦跟隨而至，癸○○
    、庚○○眼見戊○○欲逃離，二人立即以雙手緊抓住該機車
    之後面把手，乙○○則再以手勒住戊○○之脖子，欲制止戊○○逃竄，此時，戊○○明知機車後面把手有人拉住，若催
    加機車油門，將會造成他人受傷，為求脫免逮捕，竟仍故意
    催加機車油門，致使癸○○、庚○○遭機車拖行數公尺距離
    之強暴方式，癸○○因而摔倒在地，受有右小腿及腳踝挫傷
    之傷害，而庚○○則受有右手小指割傷之傷害（傷害部分，
    均未據告訴），乙○○見戊○○一再催加油門，急中生智，
    乃將戊○○所騎乘之重型機車順勢推倒，利用路旁停放之自
    小客車，將該重型機車卡住，以阻擋戊○○逃跑，同時與庚○○共同將戊○○制伏在地上；嗣經警據報到場，當場查獲
    戊○○，並扣得戊○○行竊所得之「仙境傳說」線上遊戲光
    碟二盒（業經發還店長乙○○領回）。
三、案經臺中市警察局第四分局報告臺灣臺中地方法院檢察署檢
    察官偵查起訴。
    理    由
一、訊據被告戊○○，對於上揭時地，連續六次，分別行竊「統
    一超商」所陳列販售之「仙境傳說」線上遊戲光碟及「功夫
    」、「霹靂布袋戲」影音光碟得手等情，業經坦認屬實，核
    與被害人辛○○（偵查卷第二十至二一頁）、丙○○（偵查
    卷第二四至二五頁）、甲○○（偵查卷第二八至二九頁）於
    警詢中及被害人乙○○（偵查卷第十九頁、第一０四頁）、
    丁○○（偵查卷第二二至二三頁、第一０四頁）、壬○○（
    偵查卷第二六至二七頁、第一０四頁）於警詢及偵查中之指
    述情節均屬相符，並有被害人甲○○領回失竊物品之贓物認
    領保管單一份（參照偵查卷第四四頁）、案發現場位置圖六
    份（參照偵查卷第四六至五一頁）、案發現場照片十一張（
    參照偵查卷第五九、六十頁）等在卷可稽，被告對於竊盜部
    分之自白供述與現有事證相符，應堪置信。惟被告矢口否認
    有何準強盜之犯行，辯稱：伊只是單純竊盜而已，當時店員
    說伊偷東西，要抓住伊，伊心裡緊張，就趕忙騎上機車要離
    開，三個店員就抓住伊所騎乘之機車，伊並不知道他們有跌
    倒、受傷，伊亦未出手毆打被害人乙○○或以機車拖行被害
    人癸○○、庚○○，可能係不小心碰觸到油門云云。經查：
    （一）對於被告於本院中辯稱警詢筆錄係依照警察事先製作
          好之內容照念，應無證據能力云云；經本院勘驗警詢
          錄音光碟之結果：被告於九十四年五月十日十七時
          五十分許，在臺中市警察局第四分局大墩派出所辦公
          室之詢問過程中，被告表明不願意接受夜間訊問，員
          警立即停止詢問被告；被告再於九十四年五月十日
          二十時四十五分許（警詢筆錄誤載為九十四年五月十
          一日，蓋因被告於九十四年五月十一日十九時三十四
          分已經解送臺灣臺中地方法院檢察署偵訊），在臺中
          市警察局第四分局大墩派出所，被告同意接受夜間訊
          問，經一名穿著深色橫條紋便服之員警將被告帶至電
          腦桌前，被告與員警併排而坐，員警坐在電腦螢幕前
          ，被告坐在面對電腦螢幕之右側，整個詢問過程中，
          被告神態輕鬆自在，員警並未施予任何之身體拘束或
          言語壓迫，被告對於員警提出之詢問，均自由陳述，
          並在員警將被告之供述登打入電腦之期間，被告主動
          與員警攀談，談及非關本案之事項，被告在詢問過程
          中，展現自在之神態，不時有被告發出之笑聲，在員
          警詢問完畢後，將該第一次詢問筆錄提示予被告閱覽
          ，經被告確認無訛後，簽名按捺指印，完成第一次詢
          問筆錄之製作；被告接續於九十四年五月十一日上
          午三時許，在臺中市警察局第四分局大墩派出所，經
          被告同意接受夜間訊問，一名穿制服之員警坐在電腦
          螢幕前負責登打筆錄，被告坐在該名員警之左側，可
          以注視電腦螢幕之位置，而另一名穿著深色素面便服
          負責詢問之員警，則坐在穿制服員警之右側，被告所
          在之位置，得以即時檢視電腦螢幕，以確認員警有依
          照其供述之內容輸入，整個詢問過程中，被告身體均
          未受到拘束，亦無遭受言語恐嚇或強制力之情形，詢
          問員警亦未提供任何書面資料或事先製作好之詢問筆
          錄予被告以照本宣科之方式朗讀，以供錄音，詢問過
          程，均係任由被告自由陳述，而被告確實於警詢中承
          認有將機車猛加油門，以圖逃離現場及極力反抗以避
          免遭到逮捕之情，但未承認有打人之行為，所述內容
          大致與警詢筆錄內容相符，此有本院九十五年一月四
          日之勘驗筆錄一份（參照本院卷第一０一、一０二頁
          ）在卷為憑；是以，被告於九十四年五月十日、九十
          四年五月十一日所製作之警詢筆錄，並無被告所稱依
          照事先製作好之筆錄陳述之情事，則被告之警詢自白
          供述，在有其他補強證據之情況下，仍具有證據能力
          ，得資為認定被告犯罪事實之證據使用，合先敘明。
    （二）被告對於行竊被害人乙○○擔任店長之統一超商所陳
          列販售之「仙境傳說」線上遊戲光碟二盒得手，遭被
          害人乙○○、癸○○、庚○○於店門外當場逮捕，及
          被害人癸○○受有右小腿及腳踝挫傷、被害人庚○○
          受有右手小指割傷等情，並不爭執，並有被害人沈俊
          男領回前開遭竊物品之贓物認領保管單一份（參照偵
          查卷第四三頁）、查獲現場位置圖一份（參照偵查卷
          第四五頁）、被害人癸○○提出之林新醫院診斷證明
          書一份（參照偵查卷第五二頁）、被害人庚○○受傷
          照片二張（參照偵查卷第五五頁）、查獲現場照片一
          張（參照偵查卷第五八頁）、被告所騎乘機車之車籍
          作業系統—查詢認可資料一份（參照偵查卷第六一頁
          ）等在卷可稽，則被告行竊被害人乙○○所管理之統
          一超商財物之犯行，應堪認定。至於被告否認於脫逃
          過程中，出拳揮打被害人乙○○及強行騎乘機車拖行
          被害人癸○○、庚○○，造成被害人癸○○、庚○○
          受傷部分，詳細分析現有事證如下：
          1.被害人乙○○於本院中證稱：「當時我在倉庫，從
            攝影機發現被告又再度出現，因為被告在三月十二
            日行竊，我們事後交班就發現被告，有把被告行竊
            過程燒成光碟，交給警方，因此五月十日被告又出
            現在我們的店裡，我就透過攝影機嚴密監控，當時
            只有店員庚○○一人看店，我就看到被告又拿了仙
            境傳說線上遊戲的光碟一盒，放進他的包包裡面，
            我就喊抓賊，緊接著就和癸○○、庚○○一起追出
            來，我們在馬路上發現被告騎乘機車要逃走，我就
            上前要抓住被告的書包，書包被我扯下，被告騎乘
            機車要跑掉，有催緊油門，機車有很強的力道，也
            有在移動，癸○○和庚○○就抓住被告所騎乘機車
            後面的把手。因為覺得被告一直在加油門，剛好那
            時旁邊停放一台汽車，我心想把機車推倒，撞向汽
            車，機車就會停下來，可以阻擋被告逃跑，所以我
            就把機車推倒，機車就卡住了，被告也在此時被我
            們拉下車，之後民眾也圍過來了，我就用手勒住被
            告的脖子，將被告壓制在地上，庚○○也以他的手
            肘協助壓制住被告的背部。我勒住被告脖子時，被
            告想要逃跑有掙扎，但是沒有出拳揮打我，也沒有
            反擊我，純粹只是要掙脫而已。我當時沒有受傷，
            只是事後筋骨酸痛而已。」（參照本院卷第九二至
            九三頁）、「我追出去之後，先是庚○○追出來，
            再來是癸○○追出來。」、「（依據偵查卷第五六
            、五七頁所附之錄音監視器翻拍照片所示）最後被
            告在自動門旁邊，將書包翻開，把偷的東西放入書
            包裡面準備離開，我從監視器看到，就追了出去。
            當時被告已經坐上他的機車，我追出來，準備伸手
            拉被告的頭，我先是拉下被告的書包，接著被告被
            我勒住脖子，在我勒住被告脖子的同時，被告想要
            掙脫，就揮動手企圖掙脫我的手。被告被我拉下車
            ，可是因為他的力氣很大，所以他又上車企圖離開
            ，這時癸○○、庚○○出來，癸○○就喊庚○○趕
            快拉住被告的機車，我一直勒住被告的脖子，簡君
            年和庚○○就從後面拉住機車的把手。再來是，被
            告原本準備騎乘機車離開，被我們拉下來，在被我
            們拉下來的過程中，被告並沒有反抗或是出手毆打
            我們。因為被告有發動機車，所以我們有被拖行，
            那時，我就想把被告連同機車推倒，就可以阻擋被
            告逃脫。倒數第四張（照片）開始就是機車開始拖
            行，最後一張（照片）時，因為旁邊有一部汽車，
            所以我就把機車推倒，從出畫面左邊約二、三公尺
            處，有一台汽車，我便把機車往汽車停放的位置推
            倒，希望阻擋被告逃脫。」、「我（在警詢中說逮
            捕被告時，遭到被告極力反抗及揮手毆打）的意思
            ，是第一次我勒住他的脖子時，被告有用力把我的
            手揮開，因為我的力氣比不過被告。」、「（被告
            用力揮開時）沒有（攻擊的意思），他只是想要逃
            脫，而且他也沒有打到我。」、「（在整個過程中
            ，被告）沒有（打我或攻擊我）。」（參照本院卷
            第一二０、一二一頁）等語。
          2.被害人癸○○於本院中到庭證稱：「當時我在倉庫
            點貨，就聽到店長喊『抓賊』，我搞不清楚怎麼回
            事，就跟著衝出去，因為當時被告要騎乘機車逃跑
            ，情況很緊張，我就抓住機車後面的把手，因為被
            告有加油門，機車往前衝的力道很大，我才會被拖
            行一點點，大約五十公分，我才會跌倒，造成右腳
            擦傷、左腳瘀青。我當時有對被告說，請他把東西
            還給我們，可能被告當時也很緊張，才會加緊油門
            。」（參照本院卷第九三頁）、「我是拉住機車最
            後面的扶手，就是偵查卷第五七頁所示照片倒數第
            三張，我被拖行，倒數第二張（照片）我已經跌倒
            ，可是手還有拉住機車把手。」、「因為機車拖行
            的力道很大（所以我被拖型直到機車倒地才停止）
            。」、「當時被告加油門的聲音很大聲，我覺得油
            門加的很大。」、「我的傷應該是拖行時造成的。
            」（參照本院卷第一二三頁）等語。
          3.被害人庚○○於本院中到庭證稱：「我是在店內補
            貨的過程中，聽到店長喊說抓賊，我跟著衝出去店
            門外，因為店長及副店長上前圍住被告，店長勒住
            被告的脖子，要把被告拉下機車，副店長則以手拉
            著機車後面的把手，我就跟著上前，拉住被告機車
            後面的把手，使勁的拉住機車，不讓被告離開，當
            時被告有加油門往前衝，我事後發現右手指有擦傷
            ，我不知道在拉機車的過程中如何受傷的。我沒有
            被拖行，被告也沒有打我。」（參照本院卷第九三
            頁）、「我們店長勒住被告的脖子，被告有揮打我
            們店長，我在警詢中所說的，是針對我們店長。」
            、「我剛開始拉住被告的機車，整個人還可以雙腳
            撐住地上，可是後來被告加油門往前衝，我整個人
            就被往前拉，只剩腳尖著地，重心不穩。」、「印
            象中，（在拖行中）我的右手有受傷，但我沒有去
            驗傷。」、「當時我是左手小指上方受傷，有割傷
            的痕跡，至於如何造成的，我不清楚，應該是在拉
            機車後座的鐵架時所造成的。」（參照本院卷第一
            二四、一二五、一二六頁）等語，並於偵查中證稱
            ：「當時被告要騎機車逃走，我與癸○○都是現場
            店員，我衝過去幫忙，拉住被告，他猛加油，我因
            此磨傷手，癸○○是右腳跌倒在車後。」、「簡君
            年當時抓住被告的機車旁邊，被拖行十幾公尺，直
            到我抓住機車，乙○○勒住被告的脖子，被告還是
            一直加油想要逃走，造成癸○○被拖行受傷，右小
            腿及腳踝挫傷、瘀血，而我的左手瘀傷，有照片為
            證。」等語（參照偵查卷第七一、一０五頁）。
          4.而依據統一超商監視器所拍攝之連續畫面顯示，被
            告於九十四年五月十日案發當天，身穿紅色Ｔ恤、
            藍色牛仔褲，斜背著深色之包包，進入統一超商後
            ，作勢在尋找購買物品，之後在販售線上遊戲之陳
            列架前，觀察店員之狀態，發現店員未注意，即將
            行竊物品放入隨身包包內，急速往店門方向離去，
            朝其所騎乘之機車位置迅速走去，被害人乙○○在
            被告坐上機車尚未發動之前自後追趕而至，被害人
            庚○○緊接在後，衝出店外，之後被害人癸○○亦
            趕至，被告再度跨上機車欲行離去，被害人乙○○
            乃抓住被告，被害人庚○○、癸○○則緊抓住機車
            後面之把手，以制止被告啟動機車逃離，之後，機
            車向前衝動，拉住後座把手之被害人庚○○、簡君
            年二人明顯遭到機車拖行等情，此有統一超商監視
            器所拍攝之案發現場畫面十九張（參照偵查卷第五
            六、五七頁）在卷可稽，核與被害人乙○○、簡君
            年、庚○○於本院中證述之內容大致相符；由此可
            以確認，被告當時確實有催緊油門使機車往前衝，
            而將拉住機車後面把手之被害人庚○○、癸○○拖
            行之事實，且依據監視器所拍攝之畫面可知，被害
            人癸○○、庚○○遭拖行一段距離，而被害人簡君
            年、庚○○當場確實受有前開傷害，則被害人簡君
            年、庚○○所受之傷害與被告將機車催加油門以拖
            行之行為間，即有相當因果關係存在，是以，被告
            並非無意間加到油門，而係蓄意催緊油門逃離現場
            ，以脫免遭到逮捕。
          5.再依據被害人乙○○於本院中證述：伊衝出便利商
            店時，被告尚未發動機車引擎，在被告第一次被伊
            勒住脖子，拉下機車時，被告因力氣大，掙脫後，
            再度返回機車上，始發動機車引擎，而被告是在被
            害人癸○○、庚○○二人衝出來時，正打算騎車逃
            逸，被害人癸○○、庚○○即出手抓住被告機車後
            面之把手，以圖制止被告逃脫，而被告再度遭伊勒
            住脖子，乃邊以手加油門，打算逃離，以致被害人
            癸○○、庚○○遭機車拖行二、三公尺等情（參照
            本院卷第一二一、一二二頁），由此可知，被告在
            遭到被害人乙○○、癸○○、庚○○圍捕之過程中
            ，企圖以發動引擎之方式，脫免逮捕，被告對於機
            車後面有人拉住把手，以致於機車未能順利往前衝
            逃離現場之情況，亦當有所知覺，在此情況下，被
            告顯然可以預見如果繼續催加油門將導致拉住機車
            後面把手之被害人癸○○、庚○○因而遭拖行跌倒
            受傷，被告卻仍執意以催加油門之方式，逃離現場
            ，以致被害人癸○○遭受機車拖行，因而跌倒在地
            受傷，證人庚○○亦因緊抓住機車後面之把手，因
            而受有右手指挫傷之輕微傷害，被告之行為，並非
            無意識之動作，已然構成於對於被害人癸○○、蔡
            侑呈以機車拖行之方式，施用強暴手段，以圖脫免
            逮捕，自應該當於準強盜之犯罪構成要件。
          6.另以，被告固於警詢中供稱：「我因害怕店員報警
            被抓到，便極力反抗揮打毆打將我拉住之該店員工
            ，並猛加機車油門欲逃離現場。」、「是我行竊後
            遭店員發現，欲騎機車（XP3—866）逃離時，在便
            利商店門口被店員乙○○、癸○○及員工庚○○拉
            住我的手及機車，我試圖掙脫時用力甩開揮打店員
            並將機車加速拖拉店員，造成店員受傷。」等語（
            參照偵查卷第十三、十四頁），然對於被告揮打被
            害人乙○○部分，業據被害人乙○○於本院中明確
            證稱被告並未出手毆打亦無攻擊之意思，而被害人
            庚○○雖於本院中審理證稱被告有揮打被害人沈俊
            男等語（參照本院卷第一二四頁），然被害人沈俊
            男既係親身經歷之人，被害人乙○○確認被告並未
            出手揮打，自應較為可信，因此，對於被告出手揮
            打證人乙○○之行為，僅有被告於警詢中之自白供
            述，並無其他補強事證，自無從據以認定被告確有
            出手揮打證人乙○○之事實，被告該部分所辯，應
            堪採信。
          7.綜上所述，被告確實並未對於被害人乙○○有何出
            拳揮打之行為，但仍有催加油門以機車拖行被害人
            癸○○、庚○○之行為，被害人癸○○、庚○○遭
            到機車拖行，顯係被告不法腕力之實施所造成，而
            被告施用前開強暴手段之目的，無非係為求脫免逮
            捕，是以，被告仍應成立準強盜罪責。
    （三）從而，被告連續六次行竊統一超商之財物得手，及被
          告於第七次行竊統一超商得手後，為脫免逮捕，而對
          於被害人癸○○、庚○○施以機車拖行之強暴手段，
          致使被害人癸○○、庚○○因而受有輕微傷害之準強
          盜犯行，應堪認定。被告所辯第七次竊盜犯行，並未
          施予強暴行為，未構成準強盜犯行云云，顯係事後卸
          責，要難採信。本件事證已臻明確，被告犯行，洵堪
          認定。
二、(一)被告基於行竊他人財物之概括犯意，意圖為自己不法之所
    有，先後六次前往統一超商，利用店員不注意之際，分別行
    竊店內陳列販售之「仙境傳說」線上遊戲光碟及「功夫」、
    「霹靂年鑑—正邪之爭」影音光碟等財物得手，核其所為，
    係犯刑法第三百二十條第一項之竊盜罪。被告先後六次之竊
    盜犯行，其時間緊接，手段同一，所觸犯犯罪構成要件相同
    之罪名，顯係基於概括犯意而為之，為連續犯之裁判上一罪
    關係，應依刑法第五十六條之規定，論以一罪，並加重其刑
    。(二)被告於第七次行竊統一超商得手後，經被害人乙○○、
    癸○○、庚○○發現，為脫免逮捕，竟以催加機車油門，使
    被害人癸○○、庚○○遭機車拖行一段距離之強暴方式，導
    致被害人癸○○因而摔倒在地，受有右小腿及腳踝挫傷之傷
    害，而被害人庚○○則受有右手小指割傷之傷害，核其所為
    ，係犯刑法第三百二十九條、第三百二十八條第一項之準強
    盜罪。(三)被告所犯連續竊盜罪與準強盜罪二者間，犯意個別
    ，行為互殊，法益亦異，應予分論併罰。(四)爰審酌被告不思
    循正途，以獲取生活娛樂所需，竟圖以行竊之方式，滿足個
    人把玩線上遊戲之慾望，被告先後六次行竊統一超商之犯行
    ，誠屬可議，惟因行竊之財物價值不高，且被告於犯罪後業
    經坦承竊盜犯行，該部分犯後態度尚稱良好；至於被告於第
    七次行竊時，失風被捕，卻為脫免逮捕，而以機車拖行之方
    式，造成被害人癸○○、庚○○受有傷害，因而構成準強盜
    之犯行，被告為求逃離現場，避免遭到逮捕，罔顧被害人癸○○、庚○○之安危，強行加緊油門，欲行逃竄，導致被害
    人癸○○、庚○○遭到機車拖行，被告惡性非輕，且被告犯
    罪後，猶飾詞狡辯，否認準強盜犯行，該部分犯後態度不佳
    ，惟因被害人癸○○、庚○○僅受有輕傷，且被告亦遭當場
    逮捕，對於被害人乙○○所管理之統一超商造成之財產損害
    並未擴大，斟酌公訴人分別就竊盜及準強盜犯行，具體求處
    ，有期徒刑一年、五年二月等一切情狀，分別量處如主文所
    示之刑，並合併定其應執行刑，以示懲儆。
據上論斷，應依刑事訴訟法第二百九十九條第一項前段，刑法第
五十六條、第三百二十條第一項、第三百二十九條、第三百二十
八條第一項、第五十一條第五款，罰金罰鍰提高標準條例第一條
前段，判決如主文。
中    華    民    國    95    年    1     月    25    日
                  刑事第五庭    審判長法  官  賴恭利
                                      法  官  劉麗瑛
                                      法  官  巫淑芳
上正本證明與原本無異。
如不服本判決，應於送達後十日內向本院提出上訴狀（須附繕本
），上訴於臺灣高等法院臺中分院。
                                      書記官  王麗麗
中    華    民    國    95    年    1     月    25    日
附錄論罪科刑法條：
中華民國刑法第320條：
意圖為自己或第三人不法之所有，而竊取他人之動產者，為竊盜
罪，處五年以下有期徒刑、拘役或五百元以下罰金。
意圖為自己或第三人不法之利益，而竊佔他人之不動產者，依前
項之規定處斷。
前二項之未遂犯罰之。
中華民國刑法第329條：
竊盜或搶奪，因防護贓物、脫免逮捕或湮滅罪證，而當場施以強
暴脅迫者，以強盜論。
中華民國刑法第328條：
意圖為自己或第三人不法之所有，以強暴、脅迫、藥劑、催眠術
或他法，至使不能抗拒，而取他人之物或使其交付者，為強盜罪
，處五年以上有期徒刑。
以前項方法得財產上不法之利益或使第三人得之者，亦同。
犯強盜罪因而致人於死者，處死刑、無期徒刑或十年以上有期徒
刑；致重傷者，處無期徒刑或七年以上有期徒刑。
第一項及第二項之未遂犯罰之。
預備犯強盜罪者，處一年以下有期徒刑、拘役或三千元以下罰金
。


司法院資訊處製作；財團法人民間司法改革基金會備份。
